【裁判字號】    97,訴,1063
【裁判日期】    970731
【裁判案由】    毒品危害防制條例
【裁判全文】
臺灣基隆地方法院刑事判決              97年度訴字第1063號
公  訴  人  臺灣基隆地方法院檢察署檢察官
被      告  乙○○
                    （另案臺灣基隆監獄執行）
上列被告因毒品危害防制條例案件，經檢察官提起公訴（97年度
毒偵字第1436號），被告於準備程序進行中，就被訴事實為有罪
之陳述，經本院合議庭裁定由受命法官獨任進行簡式審判程序，
判決如下：
    主  文
乙○○施用第一級毒品，累犯，處有期徒刑柒月。
    事  實
一、乙○○有下列前案紀錄（構成累犯），及施用毒品執行觀察
    、勒戒之紀錄：
  (一)前因竊盜案件，經法院判處有期徒刑1 年6 月確定，甫於民
    國95年9 月8 日縮刑期滿執行完畢（構成累犯）。
  (二)復因施用毒品案件，經裁定送觀察、勒戒後，認無繼續施用
    毒品之傾向，於93年12月9 日執行完畢釋放，由臺灣基隆地
    方法院檢察署檢察官以93年度毒偵緝字第109 號為不起訴處
    分確定。
  (三)又於96年8 月間，因施用第一級毒品案件，由臺灣基隆地方
    法院檢察署檢察官以96年度毒偵字第1968號提起公訴，經本
    院以96年度訴字第867 號判決判處有期徒刑8 月，嗣經提起
    上訴，由臺灣高等法院以97年度上訴字第857 號判決判處有
    期徒刑8 月確定（現執行中）。
  (四)再於96年10月間，因施用第一級毒品案件，由臺灣基隆地方
    法院檢察署檢察官以96年度毒偵字第2916號提起公訴，經本
    院以97年度訴字第127 號判決判處有期徒刑7 月確定（現執
    行中）。
  (五)另於97年1 月間，因施用第一級毒品案件，由臺灣基隆地方
    法院檢察署檢察官以97年度毒偵字第428 號提起公訴，經本
    院以97年度訴字第487 號判決判處有期徒刑7 月確定（現執
    行中）。
二、詎其仍未戒除毒癮，復基於施用第一級毒品海洛因之犯意，
    於97年5 月16日中午12時許，在其位於臺北縣金山鄉○○路
    366 之8 號5 樓住處，將第一級毒品海洛因置入注射針筒內
    ，摻水混合注射右手肘內側皮膚靜脈血管處之方式，非法施
    用第一級毒品海洛因1 次，嗣為警於同年月17日下午3 時許
    ，在臺北縣金山鄉○○村○○路366 之8 號5 樓住處拘獲，
    經警得其同意採尿送驗結果，其尿液中係呈海洛因之嗎啡陽
    性反應後，始查獲上情。
三、案經基隆市警察局第二分局報告臺灣基隆地方法院檢察署檢
    察官偵查起訴。
    理  由
一、本件被告所犯者非為死刑、無期徒刑、最輕本刑為3 年以上
    有期徒刑之罪或高等法院管轄第一審案件，其於準備程序進
    行中，先就被訴事實為有罪之陳述，經告知其簡式審判程序
    之旨，並聽取公訴人之意見後，本院依刑事訴訟法第273 條
    之1 第1 項之規定，裁定由受命法官獨任進行簡式審判程序
    ，合先敘明。
二、上開施用第一級毒品海洛因之事實，業經被告於本院準備程
    序、審理中自白不諱。而被告於97年5 月17日為警所採集之
    尿液，經送以酵素免疫分析法（EIA）、 氣相層析質譜儀（
    GC/MS）檢 驗結果，確呈施用第一級毒品海洛因後之鴉片類
    、嗎啡、可待因陽性反應（尿液中嗎啡成分達3280ng/ml）
    乙節，有基隆市警察局第二分局偵辦毒品案件尿液檢體對照
    表及臺灣尖端先進生技醫藥股份有限公司濫用藥物尿液檢驗
    報告各1 份附卷可稽（見97年度偵字第1436號第4 頁），足
    證被告自白與事實相符，堪以採信。又其前因施用毒品案件
    ，經裁定送觀察、勒戒後，認無繼續施用毒品之傾向，於93
    年12月9 日執行完畢釋放，由臺灣基隆地方法院檢察署檢察
    官以93年度毒偵緝字第109 號為不起訴處分確定等情，亦有
    臺灣高等法院被告前案紀錄表1 份附卷足佐。是被告係於上
    開觀察、勒戒於93年12月9 日執行完畢釋放後5 年內再犯本
    案之施用第一級毒品海洛因，罪證明確，犯行洵堪認定，自
    應依法論科。
三、論罪科刑部分：
  (一)按海洛因屬於毒品危害防制條例第2 條第2 項第1 款所列之
    第一級毒品。是核被告所為，係犯毒品危害防制條例第10條
    第1 項之施用第一級毒品罪。被告持有第一級毒品海洛因，
    意在供己施用，其持有海洛因之低度行為應為施用之高度行
    為吸收，不另論罪。
  (二)又被告有事實欄一、所載之前案紀錄暨科刑執行情形，有臺
    灣高等法院被告前案紀錄表在卷可稽，其於受上述事實欄一
    、(一)所示有期徒刑之執行完畢後，5 年內故意再犯有期徒刑
    以上之本罪，為累犯，應依刑法第47條第1 項之規定加重其
    刑。
  (三)爰審酌被告經前次觀察、勒戒處分後仍不思戒除毒癮，多次
    施用毒品違反毒品危害防制條例案件，再犯本件施用第一級
    毒品犯行，顯見其已無法根除施用毒品行為，而有予以隔離
    幫助其戒除之必要，且施用毒品對於社會治安構成潛在威脅
    ，惟斟酌其犯罪後坦承犯行態度良好等及其他一切情狀，量
    處如主文所示之刑。
據上論斷，應依刑事訴訟法第第273 條之1 第1 項、第299 條第
1 項前段，毒品危害防制條例第10條第1 項，第23條第2 項，刑
法第11條前段、第47條第1 項，判決如主文。
本案經檢察官甲○○到庭執行職務。
中    華    民    國    97    年    7     月    31    日
                  刑事第三庭法    官  黃永定
以上正本證明與原本無異。
如不服本判決應於收受本判決後10日內向本院提出上訴書狀，其
未敘述上訴理由者，並得於提起上訴後10日內向本院補提理由書
狀（均須按他造當事人之人數附繕本）「切勿逕送上級法院」。
中    華    民    國    97    年    7     月    31    日
                            書 記 官  劉珍珍
附錄論罪科刑依據之法條：
毒品危害防制條例第10條
I施用第一級毒品者，處 6 月以上 5 年以下有期徒刑。
II施用第二級毒品者，處 3 年以下有期徒刑。


司法院資訊處製作；財團法人民間司法改革基金會備份。
